# 请教陈版--关于具有融资性质的分期付款方式购入固定资产是否确认递延所得税的考虑

提问人：xuehaiwuya0326 时间：2018-02-10 20:53:27
陈版您好： 以下所述为“关于具有融资性质的分期付款方式购入固定资产是否确认递延所得税”的相关考虑，烦请您指正不当之处： 例如：A公司以分期付款方式购入固定资产，具有融资性质。总价款 2000 万，现值为 1700 万。 个人观点： 初始确认时固定资产账面价值 1700 ，计税基础 2000 ； ①长期应付款不确认递延所得税资产并非源自“初始确认豁免”；而是因长期应付款初始确认时不存在税会差异。 理由：账面价值=长期应付款余额-未确认融资费用=2000-300=1700； 计税基础=账面价值-未来期间计算应纳税所得额时可税前扣除的金额=1700-0=1700； 故不存在税会差异，从而不确认递延所得税资产； ②对“预期转回的未来期间”中“转回”二字的理解； 个人理解：转回指税会差异的消除，比如初始确认时固定资产账面价值 1700 ，计税基础 1700 ，虽因会计及税法折旧政策等的不同导致各期末存在税会差异，但提足折旧后会计折旧金额与税前扣除金额是一致的，此时就是转回； 对于融资购入固定资产，提足折旧后也无法转回税会之间的差异（类似于内部研发形成无形资产，最终税前扣除金额多于会计摊销金额50%，该差异无法转回），故固定资产后续计量亦不确认递延所得税资产。

回答人：chenyiwei
在会计上，初始确认时长期应付款和固定资产的账面价值均为 1700 ；而同一时点上两者的计税基础均为 2000 （固定资产可在税前扣除的折旧为 2000 ）.确实是基于“初始确认豁免”而导致对已存在的暂时性差异未确认递延所得税资产和负债。

提问人：xuehaiwuya0326 时间：2018-02-11 15:13:58
陈版您好： 认真读了您的回复，仍有点疑惑，还得再麻烦您： ①长期应付款的计税基础为什么是 2000 呢？准则中规定负债的计税基础等于账面价值减去未来税前可扣除的金额，既然长期应付款的账面价值为 1700 ，税前可扣除金额为 0 ，那长期应付款的计税基础应该是 1700 吧？或是我哪里理解不到位，烦请您指正！ ②对于具有融资性质购入固定资产，后续计量中是否不应确认递延所得税资产？

回答人：chenyiwei
1 、长期应付款的计税基础=账面价值 1700 万-会计上将确认的费用但税法上不能扣除的部分300=2000万。 2 、初始确认时不确认，但后续可能因为会计和税法上的折旧差异而产生递延所得税。

提问人：风格的话 时间：2018-03-10 16:17:05
陈版主 固定资产的计税基础不是固定资产的初始入账价值？怎么会是 2000 ，如果确认 2000 那 300 的暂时性差异是否确认递延所得税资产

回答人：chenyiwei
因为税法不承认折现因素，所以此时的计税基础与账面价值会有差异，但因为取得固定资产不是企业合并，且初始确认时既不影响会计利润也不影响应纳税所得额，所以不确认递延所得税。